最高法院刑事判決　　　　　　九十六年度台上字第五八五五號
上　訴　人　甲○○
上列上訴人因違反槍砲彈藥刀械管制條例等罪案件，不服台灣高
等法院台中分院中華民國九十六年七月三十一日第二審判決（九
十六年度上訴字第二二一號，起訴案號：台灣台中地方法院檢察
署九十四年度偵字第一五九五四號），提起上訴，本院判決如下
：
    主  文
上訴駁回。
    理  由
壹、關於出借改造手槍部分：
按刑事訴訟法第三百七十七條規定，上訴於第三審法院，非以判
決違背法令為理由，不得為之。是提起第三審上訴，應以原判決
違背法令為理由，係屬法定要件。如果上訴理由書狀並未依據卷
內訴訟資料，具體指摘原判決不適用何種法則或如何適用不當，
或所指摘原判決違法情事，顯與法律規定得為第三審上訴理由之
違法情形，不相適合時，均應認其上訴為違背法律上之程式，予
以駁回。上訴意旨略稱：（一）原審在無積極證據足以嚴格證明
上訴人甲○○有未經許可，出借可發射子彈具有殺傷力之改造手
槍及子彈之犯行，即論處該部分罪刑，有判決未依證據之違法。
（二）縱上訴人同意出借未經許可，持有之改造手槍及子彈，惟
槍、彈仍在上訴人所駕駛之車內，屬上訴人所持有，並非在余孟
松身上查獲，僅止於未遂犯或中止犯，原判決未適用該規定，亦
有不適用法則之違法云云。
惟查：原判決撤銷第一審關於此部分之科刑判決，改判依想像競
合犯之例，從一重仍論處上訴人未經許可，出借可發射子彈具有
殺傷力之改造手槍罪刑，係依憑：上訴人之部分供述，證人余孟
松於警詢之證供，扣案如原判決所載仿八四型半自動改造手槍（
槍枝管制編號：0000000000）及改造子彈，卷附內政
部警政署刑事警察局槍彈鑑定書等證據資料而為論斷，已敘明其
所憑之證據及得心證之理由。而以上訴人所辯：仿八四型半自動
改造手槍一支及改造子彈五顆係余孟松所購買，其等二人各買一
支槍，並非伊將槍彈出借予余孟松云云，為事後卸責之詞，於理
由內依其調查所得之證據，詳加指駁；並說明：（一）證人余孟
松於警詢中已供明：上訴人有原判決事實二之出借槍、彈犯行等
情，余孟松於原審審理時，雖因其所在不明，傳喚、拘提無著，
惟余孟松上開陳述，係在不違反其陳述之任意性之情形下所為，
與上訴人於警詢、偵查之供述情節互相一致，客觀上有可信之特
別情況，且為證明犯罪事實所必要，其所述符合刑事訴訟法第一
百五十九條之三第三款規定，為傳聞之例外，有證據能力。（二
）上訴人倘尚未同意出借槍、彈，何以該槍、彈會置於余孟松所
攜帶之背包內，又何以會於相隔約四小時在不同之處所（即上訴
人在台中市○○路○段出借槍、彈予余孟松，而在台中市○○路
○段統聯汽車客運股份有限公司轉運站前為警查獲），已由余孟
松未經許可持有各該槍、彈？認定各該槍、彈已出借予余孟松。
余孟松其後於第一審所為有利上訴人之供述，如何不足採信等理
由綦詳，核與經驗法則、論理法則及證據法則皆無違背，從形式
上觀察，原判決並無足以影響判決結果之違背法令之情形存在。
上訴意旨所稱原審此部分判決未依證據，上訴人縱有出借槍、彈
犯行亦止於未遂云云，係對原審已調查明確並於判決內論駁或說
明之事項，徒憑己見重為事實之爭辯，或任意指摘，顯與法律規
定得為第三審上訴理由之違法情形不相適合。綜上說明，應認此
部分上訴違背法律上之程式，予以駁回。
貳、關於持有改造手槍部分：
查第三審上訴書狀，應敘述上訴之理由，其未敘述者，得於提起
上訴後十日內補提理由書於原審法院，已逾上述期間，而於第三
審法院未判決前仍未提出上訴理由書狀者，第三審法院應以判決
駁回之，刑事訴訟法第三百八十二條第一項、第三百九十五條後
段規定甚明。本件上訴人甲○○因槍砲彈藥刀械管制條例等罪案
件，不服原審判決，於九十六年八月十五日提起上訴，其於同年
月二十四日雖補提上訴理由狀，惟僅係就前揭出借改造手槍部分
，補提上訴理由。關於未經許可，持有可發射子彈具有殺傷力之
改造手槍部分，並未敘述理由，迄今逾期已久，於本院未判決前
仍未提出，依上開規定，其上訴自非合法，應予駁回。
據上論結，應依刑事訴訟法第三百九十五條，判決如主文。
中　　華　　民　　國　九十六　年   十一   月　  一    日
                      最高法院刑事第六庭
                          審判長法官  呂　潮　澤
                                法官  吳　昆　仁
                                法官  孫　增　同
                                法官  吳　　　燦
                                法官  李　英　勇
      本件正本證明與原本無異
                                      書  記  官
中　　華　　民　　國　九十六　年   十一   月　  七    日
                                                     Ｍ
